【裁判字號】    92,聲,721
【裁判日期】    920916
【裁判案由】    發還擔保金
【裁判全文】
臺灣板橋地方法院民事裁定  九十二年度聲字第七二一號
    聲  請  人
    即  債權人  甲○○
    相  對  人
    即  債務人  乙○○○○○○.
右聲請人聲請發還擔保金事件，本院裁定如左：
    主      文
本院九十一年度存字第一二八六號提存事件，聲請人所提存之擔保金新臺幣肆萬零貳
佰陸拾肆元，准予發還。
聲請程序費用由相對人負擔。
    理      由
一、按返還擔保金，如符合：（一）應供擔保之原因消滅者。（二）供擔保人證明受
    擔保利益人同意返還者。（三）訴訟終結後，供擔保人證明已定二十日以上之期
    間，催告受擔保利益人行使權利而未行使，或法院依供擔保人之聲請，通知受擔
    保利益人於一定期間內行使權利並向法院為行使權利之證明而未證明者之要件，
    法院得以裁定返還擔保金，於民事訴訟法第一百零四條定有明文。次按民事訴訟
    因宣告假執行而提供之擔保金，係備作賠償受擔保利益者，將來本案勝訴確定，
    而因假執行不當所定受之損害之用，故修正前民事訴訟法第一百零四條第一項第
    二款所謂「訴訟終結」，自係指本案之訴訟而言（最高法院六十九年度台抗字第
    二七九號判例意旨參照）。
二、本件聲請意旨略以：聲請人與相對人間請求侵權行為損害賠償事件，聲請人前遵
    鈞院簡易庭九十年度板簡更字第一號民事判決，向鈞院提存所辦理供擔保假執行
    ，經九十一年度存字第一二八六號提存事件提存在案。嗣聲請人與相對人間損害
    賠償事件，經鈞院九十一年度簡上字第一七四號民事判決確定在案。茲因本案訴
    訟終結後，聲請人業已定二十日以上之期間催告相對人行使權利而未行使，聲請
    人爰依修正前之民事訴訟法第一百零四條第二款之規定，聲請鈞院以裁定准予取
    回前揭之擔保金，並提出鈞院九十一年度存字第一二八六號提存書、九十一年度
    簡上字第一七四號民事判決暨確定證明書、存證信函暨其回執（均影本）各一件
    為證。
三、經查聲請人上開主張，經本院依職權調閱本院九十年度板簡更字第一號、九十一
    年度簡上字第一七四號侵權行為損害賠償訴訟卷、九十一年度存字第一二八六號
    擔保提存卷查明無訛。是聲請人之聲請意旨核與民事訴訟法第一百零四條第一項
    第三款前段（即修正前民事訴訟法第一百零四條第一項第二款）之規定相符，應
    予准許。
四、爰依民事訴訟法第九十五條、第七十八條，裁定如主文。
中      華      民      國    九十二    年      九      月     十六     日
                                    臺灣板橋地方法院民事第三庭
~B法      官  許月珍
右為正本係照原本作成
如對本裁定抗告須於裁定送達後十日內向本院提出抗告狀
中      華      民      國    九十二    年      九      月     二十六   日
~B法院書記官  劉昌明


司法院資訊處製作；財團法人民間司法改革基金會備份。
